【裁判字號】    99,簡上,109
【裁判日期】    990615
【裁判案由】    傷害
【裁判全文】
臺灣臺南地方法院刑事判決             99年度簡上字第109號
上  訴  人  丁○○
上列上訴人即被告因傷害案件，不服本院99年度簡字第202號中
華民國99年2月23日第一審判決（聲請案號：98年度偵字第16129
號），提起上訴，本院管轄之第二審合議庭判決如下：
    主  文
上訴駁回。
    事  實
一、丁○○與丙○○於民國97年2月間結婚，現仍具婚姻關係。
    丙○○於97年4月間離家後，仍與其前妻乙○○繼續往來，
    丁○○因此數度找乙○○理論，雙方並發生爭執。98年5月
    間，乙○○以雙方爭執時之錄影為證，對丁○○提出妨害名
    譽之告訴，惟於98年9月15日偵訊時當庭撤回告訴。同月23
    日下午6時50分許，丁○○在臺南市○區○○路333巷口，見
    丙○○開車載送乙○○前來該址附近之工作地點，並協助卸
    貨，乃趨前質問，又因認乙○○欲自車內取出錄音設備進行
    存證，而與乙○○拉扯，因而致乙○○受有左前臂挫傷之傷
    害。
二、案經乙○○訴由臺南市警察局第一分局報告臺灣臺南地方法
    院檢察署檢察官偵查起訴。
    理  由
一、訊據被告丁○○矢口否認有何傷害告訴人乙○○犯行，辯稱
    伊當日與告訴人並無任何肢體接觸，告訴人傷口之形成原因
    可疑云云。經查：
  (一)告訴人於偵訊及本院審理時，均於具結後明確指訴稱渠當時
    在車內遭被告徒手抓傷（偵卷第10頁、本院卷第27頁），告
    訴人且於案發之日前往臺南市立醫院驗傷，有該院出具之診
    斷證明書為憑（警卷第5頁）；此外另有告訴人當日提出本
    件告訴時，警員所拍攝之傷處照片（警卷第9頁），足證告
    訴人左手腕處受有傷害，應為事實。
  (二)證人丙○○於偵訊中，則證述當日情形稱：「…乙○○就要
    到車上駕駛座拿東西時，丁○○就對乙○○大喊『妳又要拿
    錄音機』，隨即就衝到乙○○車子的乘客座上，就出手跟她
    搶東西，我就聽到乙○○大喊『救命』，我就過去將丁○○
    拉出來，接著丁○○就跌倒」、「我將丁○○拉開後，她（
    乙○○）就說她於左手腕很痛，我就陪她去醫院」等語（偵
    卷第8頁），核與其在本院所為證述可以相合，並可以作為
    告訴人前揭指訴之佐證。
  (三)再酌以告訴人以錄影為佐而向被告提出之妨害名譽告訴，甫
    於案發前之98年9月15日由告訴人撤回告訴，此經本院依職
    權調閱該案卷查明無訛（臺灣臺南地方法院檢察署，98年度
    偵字第12229號卷，第9、10頁）；被告於偵訊中，亦自陳有
    向證人丙○○「抱怨乙○○告我，且要向我索取（新臺幣，
    下同）60萬元」等語（偵卷第9頁），經核與證人丙○○於
    本院審理時所證稱「她（被告）就一直在那邊講說前一次法
    院的事情，然後她講說乙○○跟她勒索什麼，說好像一次要
    跟她敲詐60萬元還是什麼，她一直轉述這些東西給我聽…」
    等語相符（本院卷第41頁背面），足認被告見告訴人與其夫
    丙○○在一起時，確有向證人丙○○「告狀」之情，是被告
    見告訴人於車內助手席處，有疑似拿取錄音設備動作時，為
    阻止告訴人進行錄音、錄影而與之拉扯並因而抓傷告訴人，
    乃可推認。被告前揭辯詞，即無足採。本件事證已臻明確，
    被告犯行可以認定。
二、核被告所為，係犯刑法第277條第1項之傷害罪。爰審酌被告
    以其夫與前妻即告訴人離婚後仍藕斷絲連，因而與告訴人生
    有嫌隙，案發之日為向其夫丙○○指控告訴人並挽回婚姻，
    因而與告訴人肢體接觸並致傷之犯罪動機，且導致告訴人身
    體法益遭侵害，惟告訴人僅為皮肉破損，傷勢輕微；以及被
    告犯罪後否認犯行之態度等一切情狀，量處如主文所示之刑
    ，以資懲儆。
三、原審以被告罪證明確，依刑事訴訟法第449條第1項前段、第
    454條第2項，刑法第227條第1項、第42條第3項，刑法施行
    法第1條之1，量處罰金6千元，並諭知易服勞役之折算標準
    ，認事用法俱無不合，量刑亦稱妥適。被告猶執前詞否認犯
    罪，並提起上訴請求撤銷原判決，核無理由，應予駁回。
據上論斷，依刑事訴訟法第455條之1第1項、第3項、第368條，
判決如主文。
本案經檢察官甲○○到庭執行職務。
中    華    民    國    99    年    6     月    15    日
                  刑事第六庭  審判長  法  官  蔡直青
                                      法  官  郭瓊徽
                                      法  官  吳坤芳
以上正本證明與原本無異
不得上訴
                                      書記官  程伊妝
中    華    民    國    99    年    6     月    15    日

司法院資訊處製作；財團法人民間司法改革基金會備份。
